【裁判字號】    98,審仲聲,10
【裁判日期】    990224
【裁判案由】    選任仲裁人
【裁判全文】
臺灣臺北地方法院民事裁定            98年度審仲聲字第10號
聲  請  人  日商川崎重工業股份有限公司(川崎重工業株式會
            社)
法定代理人  乙○○○
代  理  人  李家慶律師
            李文傑律師
            蕭偉松律師
相  對  人  介興營造廠股份有限公司
法定代理人  丙○○
相  對  人  日商清水營造工程股份有限公司(清水建設株式會
            社)
法定代理人  甲○○
前列 2人共
同代理人    孔繁琦律師
            柯一嘉律師
            陳憲政律師
上列聲請人聲請選任仲裁人事件，本院裁定如下：
    主  文
選任謝定亞教授（通訊處：桃園縣中壢市○○路300 號）為聲請
人與相對人間中華民國仲裁協會九十八年度仲聲愛字第六○號仲
裁事件之主任仲裁人。
聲請程序費用新台幣壹仟元由聲請人負擔二分之一，餘由相對人
負擔。
    理  由
一、按仲裁協議，未約定仲裁人及其選定方法者，應由雙方當事
    人各選一仲裁人，再由雙方選定之仲裁人共推第三仲裁人為
    主任仲裁人，並由仲裁庭以書面通知當事人。仲裁人於選定
    後30日內未共推主任仲裁人者，當事人得聲請法院為之選定
    。前二項情形，於當事人約定仲裁事件由仲裁機構辦理者，
    由該仲裁機構選定仲裁人。仲裁法第9條第1、2、4項分別定
    有明文。
二、本件聲請意旨略以：中華民國仲裁協會98年度仲聲愛字第60
    號事件，前經聲明人及相對人分別選任陳聰富、王伯儉為仲
    裁人，惟2 位仲裁人逾法定期間仍未共推主任仲裁人，茲因
    上開仲裁事件之爭議性質，屬於民事買賣契約、瑕疵之相關
    爭議，且其標的金額龐大，影響雙方之權益甚鉅，則本件主
    任仲裁人之人選，自宜專精於民事買賣法律關係、契約實務
    等相關領域之專家中選任，爰依仲裁法第9 條第2 項規定，
    聲請本院選定主任仲裁人等語，並提出中華民國仲裁協會98
    年度仲聲愛字第60號事件之仲裁聲請書、仲裁人選定書2 份
    、主任仲裁人名錄等件為證。
三、經查，本件兩造於選定仲裁人後30日內，確未能共推第三人
    為主任仲裁人乙節，為兩造所不爭執，核與前揭規定尚無不
    合。茲因本件仲裁事件涉及民事買賣契約、物之瑕疵等爭議
    ，本院審酌謝定亞教授係美國德州大學奧斯汀校區營建管理
    碩士、博士，並取得美國賓西法尼亞大學法律碩士、東吳大
    學法律碩士學位，現任國立中央大學營建管理研究所所長，
    具有國際工程契約、營建管理、工程法學等之學術專業背景
    ，有相對人所提出之仲裁人名冊為憑，其所具備之學術背景
    ，與另2 位仲裁人之專長亦較有相互助益之效果，故認由謝
    定亞教授擔任本件仲裁事件之主任仲裁人，較為妥適，爰裁
    定如主文所示。
四、依仲裁法第9 條第2 項、第52條、非訟事件法第21條第2 項
    、第24條第1 項、民事訴訟法第95條、第79條，裁定如主文
    。
中    華    民    國    99    年     2    月    24    日
                  民事第六庭法  官  蔡和憲
上為正本係照原本作成。
如對本裁定抗告，須於裁定送達後10日內向本院提出抗告狀，並
繳納抗告費新臺幣1,000元。
中    華    民    國    99    年    2     月    25    日
                            書記官  廖素芳

司法院資訊處製作；財團法人民間司法改革基金會備份。
